# 有限合伙企业的问题。

提问人：y12345u 时间：2016-10-23 12:20:42
有限合伙企业是否能有自己的员工？？有限合伙企业没有法人资格？那是不是就不能有自己的员工？因为没有法人资格都不能签订劳动保险？

回答人：chenyiwei
目前绝大多数有限合伙企业是作为投资主体而设立的，其日常事务由普通合伙人执行，所以一般是不需要自身专门聘请员工的。但理论上，有限合伙企业也完全可以像普通合伙企业（含特殊普通合伙企业）那样雇佣员工。